---
title: Scraping WG-Gesucht
output: 
  html_document: 
    theme: journal
date: "`r Sys.Date()`"
---

```{r setup, include=FALSE}
knitr::opts_chunk$set(echo = F, include = F, warning = F, message = F)

library(tidyverse)
library(knitr)
library(kableExtra)
library(here)

```

```{r Analysedaten}


Daten_Hamburg <- read_csv("C:\\Users\\Fabian Hellmold\\Desktop\\WG-Gesucht-Scraper\\Hamburg\\Daten\\Analysedaten\\Analysedaten.csv",
                          show_col_types = FALSE)

Daten_Kassel <- read_csv("C:\\Users\\Fabian Hellmold\\Desktop\\WG-Gesucht-Scraper\\Kassel\\Daten\\Analysedaten\\Analysedaten.csv",
                          show_col_types = FALSE)

Daten_Bremen <- read_csv("C:\\Users\\Fabian Hellmold\\Desktop\\WG-Gesucht-Scraper\\Bremen\\Daten\\Analysedaten\\Analysedaten.csv",
                          show_col_types = FALSE)

Daten_Leipzig <- read_csv("C:\\Users\\Fabian Hellmold\\Desktop\\WG-Gesucht-Scraper\\Leipzig\\Daten\\Analysedaten\\Analysedaten.csv",
                          show_col_types = FALSE)

Daten_München <- read_csv("C:\\Users\\Fabian Hellmold\\Desktop\\WG-Gesucht-Scraper\\München\\Daten\\Analysedaten\\Analysedaten.csv",
                          show_col_types = FALSE)

Daten_Wien <- read_csv("C:\\Users\\Fabian Hellmold\\Desktop\\WG-Gesucht-Scraper\\Wien\\Daten\\Analysedaten\\Analysedaten.csv",
                          show_col_types = FALSE)

Daten_Berlin <- read_csv("C:\\Users\\Fabian Hellmold\\Desktop\\WG-Gesucht-Scraper\\Berlin\\Daten\\Analysedaten\\Analysedaten.csv",
                          show_col_types = FALSE)
```

```{r Logdaten}


extract_log_loops <- function(log_path) {
  lines <- readLines(log_path, encoding = "UTF-8")
  
  stadt <- str_match(log_path, "Log_([^ ]+) ")[,2]
  
  file_info <- str_match(basename(log_path), "(\\d{2}\\.\\d{2}\\.\\d{4}) \\{(\\d{1,2})\\}\\.txt")
  datum <- dmy(file_info[2])
  uhrzeit <- sprintf("%02d:00", as.integer(file_info[3]))
  
  loop_start_idx <- which(str_detect(lines, "Starte Loop"))
  loop_blocks <- map2(loop_start_idx, lead(loop_start_idx, default = length(lines)), \(start, end) {
    lines[start:(end - 1)]
  })
  
  map_dfr(loop_blocks, function(block) {
    block_text <- paste(block, collapse = "\n")
    seite <- as.integer(str_match(block_text, "S\\.(\\d+)")[,2])
    
    max_dl <- 5
    out <- tibble(
      Stadt = stadt,
      Datum = datum,
      Uhrzeit = uhrzeit,
      Seite = seite
    )
    
    for (i in 1:max_dl) {
      proxy_pattern <- sprintf("S\\.%d \\| DL%d / Proxy: ([\\d\\.]+:\\d+)", seite, i)
      proxy <- str_match(block_text, proxy_pattern)[,2]
      
      result_pattern <- sprintf(
        "S\\.%d \\| DL%d / (Scraping erfolgreich: \\d+ Link\\(s\\)|Fehler: .+|Keine neuen Links|Kein Scraping|Teilweise Scrapingfehler: .+)",
        seite, i
      )
      result <- str_match(block_text, result_pattern)[,2]
      
      out[[paste0("DL", i, "_Proxy")]] <- proxy
      out[[paste0("DL", i, "_Ergebnis")]] <- result
    }
    
    out
  })
}


log_pfade_grade <- c(
  "C:/Users/Fabian Hellmold/Desktop/WG-Gesucht-Scraper/Bremen/Logs",
  "C:/Users/Fabian Hellmold/Desktop/WG-Gesucht-Scraper/Hamburg/Logs",
  "C:/Users/Fabian Hellmold/Desktop/WG-Gesucht-Scraper/Kassel/Logs",
  "C:/Users/Fabian Hellmold/Desktop/WG-Gesucht-Scraper/Leipzig/Logs"
)

logs_heute_grade <- map(log_pfade_grade, function(pfad) {
  list.files(
    path = pfad,
    pattern = paste0("Log_\\w+ ", format(Sys.Date(), "%d.%m.%Y"), " \\{\\d+\\}\\.txt"),
    full.names = TRUE
  )
}) %>% unlist()


log_daten_gesamt_grade <- map_dfr(logs_heute_grade, extract_log_loops) %>%
  rowwise() %>%
  mutate(
    letzter_dl = {
      durchläufe <- paste0("DL", 5:1)
      letzter <- NA_character_
      for (dl in durchläufe) {
        if (!is.na(get(paste0(dl, "_Ergebnis")))) {
          letzter <- dl
          break
        }
      }
      letzter
    },
    Ergebnis_letzter_DL = if (!is.na(letzter_dl)) get(paste0(letzter_dl, "_Ergebnis")) else NA_character_
  ) %>%
  ungroup() %>%
  select(Stadt, Datum, Uhrzeit, Seite, Letzter_Durchlauf = letzter_dl, Ergebnis_letzter_DL) %>%
  mutate(
    Scraping_Status = case_when(
      str_detect(Ergebnis_letzter_DL, "Keine neuen Links") ~ 3,
      str_detect(Ergebnis_letzter_DL, "Fehler") ~ 2,
      str_detect(Ergebnis_letzter_DL, "Kein Scraping") ~ 2,
      str_detect(Ergebnis_letzter_DL, "Teilweise Scrapingfehler") ~ 1,
      str_detect(Ergebnis_letzter_DL, "Scraping erfolgreich") ~ 0,
      TRUE ~ NA_real_)
    ) 


log_pfade_ungrade <- c(
  "C:/Users/Fabian Hellmold/Desktop/WG-Gesucht-Scraper/München/Logs",
  "C:/Users/Fabian Hellmold/Desktop/WG-Gesucht-Scraper/Berlin/Logs",
  "C:/Users/Fabian Hellmold/Desktop/WG-Gesucht-Scraper/Wien/Logs"
)

logs_heute_ungrade <- map(log_pfade_ungrade, function(pfad) {
  list.files(
    path = pfad,
    pattern = paste0("Log_\\w+ ", format(Sys.Date(), "%d.%m.%Y"), " \\{\\d+\\}\\.txt"),
    full.names = TRUE
  )
}) %>% unlist()


log_daten_gesamt_ungrade <- map_dfr(logs_heute_ungrade, extract_log_loops) %>%
  rowwise() %>%
  mutate(
    letzter_dl = {
      durchläufe <- paste0("DL", 5:1)
      letzter <- NA_character_
      for (dl in durchläufe) {
        if (!is.na(get(paste0(dl, "_Ergebnis")))) {
          letzter <- dl
          break
        }
      }
      letzter
    },
    Ergebnis_letzter_DL = if (!is.na(letzter_dl)) get(paste0(letzter_dl, "_Ergebnis")) else NA_character_
  ) %>%
  ungroup() %>%
  select(Stadt, Datum, Uhrzeit, Seite, Letzter_Durchlauf = letzter_dl, Ergebnis_letzter_DL) %>%
  mutate(
    Scraping_Status = case_when(
      str_detect(Ergebnis_letzter_DL, "Keine neuen Links") ~ 3,
      str_detect(Ergebnis_letzter_DL, "Fehler") ~ 2,
      str_detect(Ergebnis_letzter_DL, "Kein Scraping") ~ 2,
      str_detect(Ergebnis_letzter_DL, "Teilweise Scrapingfehler") ~ 1,
      str_detect(Ergebnis_letzter_DL, "Scraping erfolgreich") ~ 0,
      TRUE ~ NA_real_)
    ) 


logdaten_gesamt_gradeungrade <- rbind(log_daten_gesamt_grade, log_daten_gesamt_ungrade)

```


## Anzahl gescrapter Anzeigen

-   In Hamburg wurden heute [**`r Daten_Hamburg %>% filter(datum_scraping == Sys.Date()) %>% nrow()`**]{style="color: steelblue;"} Angebote gescraped. Letzte Woche waren es am selben Wochentag [**`r Daten_Hamburg %>% filter(datum_scraping == Sys.Date()-7) %>% nrow()`**]{style="color: grey;"} Angebote. Das ist ein Unterschied von [**`r round((nrow(Daten_Hamburg %>% filter(datum_scraping == Sys.Date())) - nrow(Daten_Hamburg %>% filter(datum_scraping == Sys.Date() - 7))) / nrow(Daten_Hamburg %>% filter(datum_scraping == Sys.Date() - 7)) * 100, 1)`%**]{style="color: black;"}.
-   Für Kassel wurden [**`r Daten_Kassel %>% filter(datum_scraping == Sys.Date()) %>% nrow()`**]{style="color: steelblue;"} Angebote erfasst. Die Anzahl unterscheidet sich um [**`r round((nrow(Daten_Kassel %>% filter(datum_scraping == Sys.Date())) - nrow(Daten_Kassel %>% filter(datum_scraping == Sys.Date() - 7))) / nrow(Daten_Kassel %>% filter(datum_scraping == Sys.Date() - 7)) * 100, 1)`%**]{style="color: black;"} von der der Vorwoche ([**`r Daten_Kassel %>% filter(datum_scraping == Sys.Date()-7) %>% nrow()`**]{style="color: grey;"} Angebote).

<div style="margin-bottom: -10px;"></div>

```{r plot, include=TRUE, fig.height=1.5, fig.width=3.75}

Daten_ges <- rbind(Daten_Hamburg, Daten_Kassel, Daten_Bremen, Daten_Leipzig, 
                   Daten_München, Daten_Wien, Daten_Berlin)

Wochenreferenz <- Daten_ges %>%
  filter(datum_scraping == Sys.Date() - 7) %>%
  mutate(New_Date = datum_scraping + 7) %>%
  group_by(stadt) %>%
  summarise(Anzahl = n())

Label <- Daten_ges %>%
  filter(datum_scraping == Sys.Date()) %>%
  group_by(stadt) %>%
  summarise(Anzahl = n()) %>%
  left_join(Wochenreferenz, by = "stadt") %>%
  mutate(y = Anzahl.x/2,
         y = if_else(y < 10, y+20, y),
         label = round((Anzahl.x-Anzahl.y)/Anzahl.y,1))
  
  
Daten_ges %>%
  filter(datum_scraping == Sys.Date()) %>%
  group_by(stadt) %>%
  summarise(Anzahl = n()) %>%
  
  ggplot(aes(x = stadt, y = Anzahl)) +
  geom_col(data = Wochenreferenz, aes(x=stadt, y=Anzahl), 
           inherit.aes = F, fill = "grey") +
  geom_col(fill = "steelblue", width = 0.65) +
  geom_text(data = Label, aes(x = stadt, y = y, label = label),
            size = 3) +
  labs(title = NULL, x = NULL, y = NULL) +
  theme_minimal()
  
```

## Erfolg der Scrapingloops

Von den heutigen Scrapingzyklen mit neuen Links waren
<div style="margin-bottom: 2px;"></div>

-   [**`r nrow(logdaten_gesamt_gradeungrade %>% filter(Scraping_Status == 0))`**]{style="color: #84b884;"} der Loops vollständig erfolgreich.
-   [**`r nrow(logdaten_gesamt_gradeungrade %>% filter(Scraping_Status == 1))`**]{style="color: #f1a765;"} nur teilweise erfolgreich.
-   bei [**`r nrow(logdaten_gesamt_gradeungrade %>% filter(Scraping_Status == 2))`**]{style="color: #d97c7c;"} der Loops keine Datenabfragen möglich.

<div style="margin-bottom: 20px;"></div>

```{r echo=FALSE, include = TRUE, results='asis', fig.height=3.5, fig.width= 3.75}


log_daten_gesamt_grade %>%

ggplot(aes(x = Seite, y = 1, fill = as.factor(Scraping_Status))) +  
  geom_tile(color = "white", linewidth = 0.3, height = 0.8) +
  scale_fill_manual(
    name = "", 
    values = c("0" = "#84b884", "1" = "#f1a765",
               "2" = "#d97c7c", "3" = "#cfcfcf"),
    labels = c("0" = "Erfolgreich", "1" = "TW Erfolgreich",
               "2" = "Fehler", "3" = "Keine neuen Anzeigen")) +
  facet_grid(Uhrzeit ~ Stadt, switch = "both") +
  labs(title = NULL, x = NULL, y = NULL) +
  theme_minimal() +
  theme(
    axis.text = element_blank(),
    strip.placement = "outside",
    legend.position = "none",
    strip.background = element_rect(fill = "#f8f5f2", color = "black"), 
    strip.text = element_text(face = "bold", size = 10), 
    strip.text.y.left = element_text(angle = 0),
    strip.text.x.bottom = element_text(margin = margin(t=5, b=5, l=5, r=5)),
    panel.grid = element_blank()
  )


```

<br>

```{r echo=FALSE, include = TRUE, results='asis', fig.height=3.5, fig.width= 3.75}


log_daten_gesamt_ungrade %>%

ggplot(aes(x = Seite, y = 1, fill = as.factor(Scraping_Status))) +  
  geom_tile(color = "white", linewidth = 0.3, height = 0.8) +
  scale_fill_manual(
    name = "", 
    values = c("0" = "#84b884", "1" = "#f1a765",
               "2" = "#d97c7c", "3" = "#cfcfcf"),
    labels = c("0" = "Erfolgreich", "1" = "TW Erfolgreich",
               "2" = "Fehler", "3" = "Keine neuen Anzeigen")) +
  facet_grid(Uhrzeit ~ Stadt, switch = "both", scales = "free_x") +
  labs(title = NULL, x = NULL, y = NULL) +
  theme_minimal() +
  theme(
    axis.text = element_blank(),
    strip.placement = "outside",
    legend.position = "none",
    strip.background = element_rect(fill = "#f8f5f2", color = "black"), 
    strip.text = element_text(face = "bold", size = 10), 
    strip.text.y.left = element_text(angle = 0),
    strip.text.x.bottom = element_text(margin = margin(t=5, b=5, l=5, r=5)),
    panel.grid = element_blank()
  )


```
