---
title: Wöchentlicher Scrapingbericht
output: 
  html_document: 
    theme: journal
---

```{r setup, include=FALSE}
knitr::opts_chunk$set(echo = F, include = F, warning = F, message = F)

library(tidyverse)
library(patchwork)
library(ggtext)
library(sf)

```


```{r Analysedaten}


Daten_Hamburg <- read_csv("C:\\Users\\Fabian Hellmold\\Desktop\\WG-Gesucht-Scraper\\Hamburg\\Daten\\Analysedaten\\Analysedaten.csv",
                          show_col_types = FALSE) %>%
  filter(is.na(Befristungsdauer) | Befristungsdauer >= 60) %>% 
  filter(Gesamtmiete > 250)


```


```{r Logdaten}


parse_scraping_logs <- function(log_dir = "", date = "") {
  pattern <- format(date, "%d.%m.%Y")
  log_files <- list.files(log_dir, pattern = pattern, full.names = TRUE)
  
  result <- data.frame(
    Datum = character(),
    Loopzeit = character(),
    Seite = integer(),
    Ergebnis = character(),
    stringsAsFactors = FALSE
  )
  
  for (log_file in log_files) {
    
    log_lines <- readLines(log_file, warn = FALSE)
    log_datum <- str_extract(basename(log_file), "\\d{2}\\.\\d{2}\\.\\d{4}")
    time_raw <- str_extract(basename(log_file), "\\{\\d+-\\d+\\}")
    loop_time <- gsub("-", ":", gsub("[\\{\\}]", "", time_raw))
    
    for (i in seq_along(log_lines)) {
      line <- log_lines[i]
      
      if (grepl("keine neuen Sublinks", line, ignore.case = TRUE)) {
        seite <- as.integer(str_match(line, "Seite\\s*(\\d+)")[, 2])
        result <- rbind(result, data.frame(
          Datum = log_datum,
          Loopzeit = loop_time,
          Seite = seite,
          Ergebnis = "Keine neuen Anzeigen"
        ))
        
      } else if (grepl("Neue Links gefunden", line)) {
        if ((i + 1) <= length(log_lines)) {
          result_line <- log_lines[i + 1]
          seite <- as.integer(str_match(result_line, "S\\.\\s*(\\d+)")[, 2])
          
          if (grepl("Kein Scraping", result_line)) {
            result <- rbind(result, data.frame(
              Datum = log_datum,
              Loopzeit = loop_time,
              Seite = seite,
              Ergebnis = "Kein Scraping"
            ))
            
          } else if (grepl("teilweise erfolgreich", result_line)) {
            match <- str_match(result_line, "Erfolgreich (\\d+) / Fehlgeschlagen (\\d+)")
            result <- rbind(result, data.frame(
              Datum = log_datum,
              Loopzeit = loop_time,
              Seite = seite,
              Ergebnis = paste0("TW Erfolgreich ", match[2], "/", match[3])
            ))
            
          } else if (grepl("Scraping erfolgreich", result_line)) {
            match <- str_match(result_line, "Scraping erfolgreich:\\s*(\\d+)\\s*Link\\(s\\) gescraped")
            count <- as.integer(match[, 2])
            result <- rbind(result, data.frame(
              Datum = log_datum,
              Loopzeit = loop_time,
              Seite = seite,
              Ergebnis = paste0("Erfolgreich ", count, " Links")
            ))
          }
        }
      }
    }
  }
  
  return(result)
}


all_logs <- do.call(rbind, lapply(Sys.Date() - 6:0, function(d) {
  parse_scraping_logs(
    log_dir = "C:\\Users\\Fabian Hellmold\\Desktop\\WG-Gesucht-Scraper\\Hamburg\\Logs",
    date = d
  )
}))


```


``` {r Geodaten}

Geodaten_Stadtteile <- st_read("C:\\Users\\Fabian Hellmold\\Desktop\\WG-Gesucht-Scraper\\Hamburg\\Daten\\Geodaten\\Geo_Stadtteile\\Stadtteile_Hamburg.shp") %>%
  filter(stadtteil_ != "Neuwerk") %>%
  select(Stadtteil = stadtteil_, Stadtbezirk = bezirk_nam)

Grenzen_Elbe <- st_read("C:\\Users\\Fabian Hellmold\\Desktop\\WG-Gesucht-Scraper\\Hamburg\\Daten\\Geodaten\\Geo_Elbe\\Elbe.shp")

St_Teile <- as.data.frame(Geodaten_Stadtteile) %>%
  select(Stadtteil) %>%
  pull()


```


## Anzahl gescrapter Anzeigen

- Diese Woche wurden insgesamt [**`r nrow(Daten_Hamburg %>% filter(Datum_Scraping >= Sys.Date() - 6))`**]{style="color: steelblue;"} Anzeigen gescraped. Letzte Woche waren es [**`r nrow(Daten_Hamburg %>% filter(Datum_Scraping >= Sys.Date() - 13 & Datum_Scraping <= Sys.Date() - 7))`**]{style="color: grey;"} Anzeigen.
- Die Anzahl unterscheidet sich um [**`r round((nrow(Daten_Hamburg %>% filter(Datum_Scraping >= Sys.Date() - 6)) - nrow(Daten_Hamburg %>% filter(Datum_Scraping >= Sys.Date() - 13 & Datum_Scraping <= Sys.Date() - 7))) / nrow(Daten_Hamburg %>% filter(Datum_Scraping >= Sys.Date() - 13 & Datum_Scraping <= Sys.Date() - 7)) * 100, 1)`%**]{style="color: black;"} von der der Vorwoche.
 


```{r plot1, include=TRUE, fig.height=2.5, fig.width=7}


Wochenreferenz <- Daten_Hamburg %>%
  filter(Datum_Scraping >= Sys.Date() - 13 &
         Datum_Scraping <= Sys.Date() - 7) %>%
  mutate(New_Date = Datum_Scraping + 7) %>%
  group_by(New_Date) %>%
  summarise(Anzahl = n())


Daten_Hamburg %>%
  filter(Datum_Scraping >= Sys.Date() - 6) %>%
  group_by(Datum_Scraping) %>%
  summarise(Anzahl = n()) %>%

  ggplot(aes(x = Datum_Scraping, y = Anzahl)) +
  geom_col(data = Wochenreferenz, aes(x=New_Date, y=Anzahl), 
           inherit.aes = F, fill = "grey") +
  geom_col(fill = "steelblue", width = 0.65) +
  scale_x_date(date_breaks = "1 day", date_labels = "%d. %B / %a") +
  labs(title = NULL, x = NULL, y = NULL) +
  theme_minimal()
  

```


## Ergebnis der Scrapingloops

-   Die meisten Wohnungsangebote wurden in dieser Woche um **[`r all_logs %>% mutate(Links_gescraped = case_when(grepl("^Erfolgreich (\\d+) Links$", Ergebnis) ~ as.integer(str_match(Ergebnis, "^Erfolgreich (\\d+) Links$")[, 2]), grepl("^TW Erfolgreich (\\d+)/(\\d+)$", Ergebnis) ~ as.integer(str_match(Ergebnis, "^TW Erfolgreich (\\d+)/(\\d+)$")[, 2]), TRUE ~ 0)) %>%group_by(Loopzeit) %>%summarize(Sum = sum(Links_gescraped, na.rm = TRUE)) %>%slice_max(Sum, n = 1) %>% pull(Loopzeit)`]{style="color: #766e63;"}** Uhr gescraped; die<br>wenigsten um **[`r all_logs %>% mutate(Links_gescraped = case_when(grepl("^Erfolgreich (\\d+) Links$", Ergebnis) ~ as.integer(str_match(Ergebnis, "^Erfolgreich (\\d+) Links$")[, 2]), grepl("^TW Erfolgreich (\\d+)/(\\d+)$", Ergebnis) ~ as.integer(str_match(Ergebnis, "^TW Erfolgreich (\\d+)/(\\d+)$")[, 2]), TRUE ~ 0)) %>%group_by(Loopzeit) %>%summarize(Sum = sum(Links_gescraped, na.rm = TRUE)) %>%slice_min(Sum, n = 1) %>% pull(Loopzeit)`]{style="color: #766e63;"}** Uhr.
-  Vollständig erfolgreiche Scrapingloops traten um [**`r all_logs %>% mutate(colour = case_when(grepl("Erfolgreich \\d+ Links", Ergebnis) ~ "0", grepl("TW Erfolgreich", Ergebnis) ~ "1", Ergebnis == "Kein Scraping" ~ "2", Ergebnis == "Keine neuen Anzeigen" ~ "3")) %>% group_by(Loopzeit, colour) %>% summarise(count = n(), .groups = "drop") %>% filter(colour == 0) %>% slice_max(count, n = 1) %>% pull(Loopzeit)`**]{style="color: green;"} Uhr am häufigsten auf. Um [**`r all_logs %>% mutate(colour = case_when(grepl("Erfolgreich \\d+ Links", Ergebnis) ~ "0", grepl("TW Erfolgreich", Ergebnis) ~ "1", Ergebnis == "Kein Scraping" ~ "2", Ergebnis == "Keine neuen Anzeigen" ~ "3")) %>% group_by(Loopzeit, colour) %>% summarise(count = n(), .groups = "drop") %>% filter(colour == 2) %>% slice_max(count, n = 1) %>% pull(Loopzeit)`**]{style="color: red;"}<br>Uhr scheiteren trotz neuer Links die meisten Scrapingloops.
-  Von den Scrapingzyklen mit neuen Links waren [**`r sum(str_detect(all_logs$Ergebnis, "^Erfolgreich \\d+ Links$"))`**]{style="color: green;"} Loops vollständig erfolgreich, [**`r sum(str_detect(all_logs$Ergebnis, "^TW Erfolgreich \\d+/\\d+$"))`**]{style="color: orange;"} teilweise<br>erfolgreich und bei [**`r sum(all_logs$Ergebnis == "Kein Scraping")`**]{style="color: red;"} der Loops keine Datenabfragen möglich.


```{r plot2, include=TRUE, fig.height=4, fig.width=7}


Label <- all_logs %>% 
  mutate(
    Links_gescraped = case_when(
      grepl("^Erfolgreich (\\d+) Links$", Ergebnis) ~ as.integer(str_match(Ergebnis, "^Erfolgreich (\\d+) Links$")[, 2]),
      grepl("^TW Erfolgreich (\\d+)/(\\d+)$", Ergebnis) ~ as.integer(str_match(Ergebnis, "^TW Erfolgreich (\\d+)/(\\d+)$")[, 2]),
      TRUE ~ 0
    )) %>%
  group_by(Loopzeit) %>%
  summarize(Sum = sum(Links_gescraped, na.rm = TRUE))
  
  
Abb_1 <- all_logs %>%
  mutate(
    Links_gescraped = case_when(
      grepl("^Erfolgreich (\\d+) Links$", Ergebnis) ~ as.integer(str_match(Ergebnis, "^Erfolgreich (\\d+) Links$")[, 2]),
      grepl("^TW Erfolgreich (\\d+)/(\\d+)$", Ergebnis) ~ as.integer(str_match(Ergebnis, "^TW Erfolgreich (\\d+)/(\\d+)$")[, 2]),
      TRUE ~ 0
    )) %>%
  group_by(Loopzeit, Seite) %>%
  summarise(Links_gescraped = sum(Links_gescraped)) %>% 

  ggplot(aes(x = Seite, y = Links_gescraped)) +
  geom_col(fill = "#766e63", color = "#ffffff") +
  facet_wrap(~Loopzeit, nrow = 1) +
  geom_label(data = Label, 
             aes(x = Inf, y = Inf, label = Sum), 
             hjust = 1, vjust = 1, inherit.aes = FALSE, 
             color = "#766e63", size = 3,
             fill = "white",        
             label.size = 0) + 
  scale_y_continuous(breaks = c(5,15,25)) +
  labs(x = NULL, y = NULL, title = NULL) +
  theme_minimal() +
  theme(
    axis.text.x = element_blank(),
    strip.text = element_blank())

Abb_2 <- all_logs %>%
  mutate(colour = case_when(
    grepl("Erfolgreich \\d+ Links", Ergebnis) ~ "0",
    grepl("TW Erfolgreich", Ergebnis) ~ "1",
    Ergebnis == "Kein Scraping" ~ "2",
    Ergebnis == "Keine neuen Anzeigen" ~ "3"
  )) %>%
  group_by(Loopzeit, colour) %>%
  summarise(count = n(), .groups = "drop") %>%
  mutate(colour = factor(colour),
         y_label = "Kategorien") %>%

ggplot(aes(x = colour, y = y_label, fill = colour)) +
  geom_tile(color = "black", width = 0.9, height = 0.9, show.legend = FALSE) +
  geom_text(aes(label = count), color = "black", size = 2.5) +
  scale_fill_manual(values = c("0" = "#84b884", "1" = "#f1a765",
                               "2" = "#d97c7c", "3" = "#cfcfcf")) +
  facet_wrap(~ Loopzeit, nrow = 1) +
  labs(title = NULL, x = NULL, y = NULL, fill = NULL) +
  theme_minimal() +
  theme(
    axis.text = element_blank(),
    axis.ticks = element_blank(),
    panel.grid = element_blank(),
    axis.text.y = element_textbox(
      size = 9.5, face = "bold", fill = "#f8f5f2", linetype = 1, linewidth = 0.2,
      box.color = "black", padding = margin(2, 4, 1, 4), margin = margin(r = -2)),
    strip.text = element_blank()
  )

Abb_3 <- all_logs %>%
  mutate(colour = case_when(
    grepl("Erfolgreich \\d+ Links", Ergebnis) ~ 0,
    grepl("TW Erfolgreich", Ergebnis) ~ 1,
    Ergebnis == "Kein Scraping" ~ 2,
    Ergebnis == "Keine neuen Anzeigen" ~ 3)
  ) %>%
  mutate(
    Datum = as.Date(Datum, format = "%d.%m.%Y"),
    Wochentag = format(Datum, "%d. %B / %a"),
    Wochentag = factor(Wochentag, levels = sort(unique(Wochentag))),
    Loopzeit = factor(Loopzeit, levels = sort(unique(Loopzeit)))  
  ) %>%
ggplot(aes(x = Seite, y = 1, fill = as.factor(colour))) +  
  geom_tile(color = "white", linewidth = 0.3, height = 0.8) +
  scale_fill_manual(
    name = "", 
    values = c("0" = "#84b884", "1" = "#f1a765",
               "2" = "#d97c7c", "3" = "#cfcfcf"),
    labels = c("0" = "Erfolgreich", "1" = "Teilweise erfolgreich",
               "2" = "Kein Scraping", "3" = "Keine neuen Anzeigen")) +
  facet_grid(Wochentag ~ Loopzeit, switch = "both") +
  labs(title = NULL, x = NULL, y = NULL) +
  theme_minimal() +
  theme(
    axis.text = element_blank(),
    strip.placement = "outside",
    legend.position = "bottom",
    strip.background = element_rect(fill = "#f8f5f2", color = "black"), 
    strip.text = element_text(face = "bold", size = 10), 
    strip.text.y.left = element_text(angle = 0),
    strip.text.x.bottom = element_text(margin = margin(t=5, b=5, l=5, r=5)),
    panel.grid = element_blank()
  )


Abb_1 + Abb_2  + Abb_3 +
  plot_layout(ncol = 1, heights = c(0.4, 0.1, 1))


```



## Geografische Verteilung

-  Insgesamt wurden diese Woche neue Angebote für [**`r nrow(Geodaten_Stadtteile %>% right_join(Daten_Hamburg, by = "Stadtteil") %>% filter(Datum_Scraping > Sys.Date()-7) %>% tibble %>%  select(Stadtteil) %>% distinct())`**]{style="color: #b9a8d1;"} der [**`r nrow(Geodaten_Stadtteile)`**]{style="color: grey;"} Hamburger Stadtteile erfasst.
-  Die Lage der Wohnung wurde für [**`r nrow(Daten_Hamburg %>% filter(Datum_Scraping > Sys.Date()-7 & Stadtteil_Quelle == "Geocode_OSM"))`**]{style="color: #8d75aa;"} Angebote mittels Geocoding ermittelt.
-  Für [**`r nrow(Daten_Hamburg %>% filter(Datum_Scraping > Sys.Date()-7) %>% filter(is.na(Stadtteil)))`**]{style="color: black;"} der  [**`r nrow(Daten_Hamburg %>% filter(Datum_Scraping > Sys.Date()-7))`**]{style="color: black;"} gescrapten Angebote konnte kein Stadtteil ermittelt werden.


```{r plot3, include=TRUE, fig.height=3.5, fig.width=7}


Karte_1 <- Geodaten_Stadtteile %>%
  right_join(Daten_Hamburg, by = "Stadtteil") %>%
  filter(Datum_Scraping > Sys.Date()-7) %>%
  
  ggplot() +
  geom_sf(data = Geodaten_Stadtteile, fill = "gray" ,color = "transparent") +
  geom_sf(fill = "#b9a8d1", show.legend = F) +
  theme_void()

Karte_2 <- Geodaten_Stadtteile %>%
  right_join(Daten_Hamburg, by = "Stadtteil") %>%
  filter(Datum_Scraping > Sys.Date()-7 &
         Stadtteil_Quelle == "Geocode_OSM") %>%
  
  ggplot() +
  geom_sf(data = Geodaten_Stadtteile, fill = "gray" ,color = "transparent") +
  geom_sf(fill = "#8d75aa", show.legend = F) +
  theme_void()


Karte_1 + Karte_2  +
  plot_layout(nrow = 1, heights = c(1, 1))


```