---
title: Scraping WG-Gesucht
output: html_document
---

```{r setup, include=FALSE}
knitr::opts_chunk$set(echo = F, include = F, warning = F, message = F)

library(tidyverse)
library(knitr)
library(kableExtra)
library(here)

```

```{r Analysedaten}


Daten_Hamburg <- read_csv("C:\\Users\\Fabian Hellmold\\Desktop\\WG-Gesucht-Scraper\\Hamburg\\Daten\\Analysedaten\\Analysedaten.csv",
                          show_col_types = FALSE)


```

```{r Logdaten}


parse_scraping_logs <- function(log_dir = "", date = "") {
  pattern <- format(date, "%d.%m.%Y")
  log_files <- list.files(log_dir, pattern = pattern, full.names = TRUE)
  
  if (length(log_files) == 0) {
    Alarm = TRUE
    stop("⚠️ Keine Logdateien gefunden für das Datum: ", pattern)
  }
  
  result <- data.frame(
    Loopzeit = character(),
    Seite = integer(),
    Ergebnis = character(),
    stringsAsFactors = FALSE
  )
  
  for (log_file in log_files) {
    
    # Lade Zeilen der Logdatei
    log_lines <- readLines(log_file, warn = FALSE)
    
    # Extrahiere Uhrzeit aus Dateinamen
    time_raw <- str_extract(basename(log_file), "\\{\\d+-\\d+\\}")
    loop_time <- gsub("-", ":", gsub("[\\{\\}]", "", time_raw))
    
    for (i in seq_along(log_lines)) {
      line <- log_lines[i]
      
      # Fall 1: Keine neuen Sublinks
      if (grepl("keine neuen Sublinks", line, ignore.case = TRUE)) {
        seite <- as.integer(str_match(line, "Seite\\s*(\\d+)")[, 2])
        result <- rbind(result, data.frame(
          Loopzeit = loop_time,
          Seite = seite,
          Ergebnis = "Keine neuen Anzeigen"
        ))
        
        # Fall 2: Neue Links gefunden → nächster Print zeigt Ergebnis
      } else if (grepl("Neue Links gefunden", line)) {
        if ((i + 1) <= length(log_lines)) {
          result_line <- log_lines[i + 1]
          seite <- as.integer(str_match(result_line, "S\\.\\s*(\\d+)")[, 2])
          
          if (grepl("Kein Scraping", result_line)) {
            result <- rbind(result, data.frame(
              Loopzeit = loop_time,
              Seite = seite,
              Ergebnis = "Kein Scraping"
            ))
            
          } else if (grepl("teilweise erfolgreich", result_line)) {
            match <- str_match(result_line, "Erfolgreich (\\d+) / Fehlgeschlagen (\\d+)")
            result <- rbind(result, data.frame(
              Loopzeit = loop_time,
              Seite = seite,
              Ergebnis = paste0("TW Erfolgreich ", match[2], "/", match[3])
            ))
            
          } else if (grepl("Scraping erfolgreich", result_line)) {
            match <- str_match(result_line, "Scraping erfolgreich:\\s*(\\d+)\\s*Link\\(s\\) gescraped")
            count <- as.integer(match[, 2])
            result <- rbind(result, data.frame(
              Loopzeit = loop_time,
              Seite = seite,
              Ergebnis = paste0("Erfolgreich ", count, " Links")
            ))
          }
        }
      }
    }
  }
  
  return(result)
}


scraping_logs <- parse_scraping_logs(
  log_dir = "C:\\Users\\Fabian Hellmold\\Desktop\\WG-Gesucht-Scraper\\Hamburg\\Logs",
  date = as.Date(Sys.Date())
)


```

Automatischer Scrapingreport vom [`r format(Sys.time(), "%d.%m.%Y")`]{style="color: orange;"} für Anzeigen von WG-Zimmern in Hamburg <br>

## Anzahl gescrapter Anzeigen

-   Heute wurden **`r Daten_Hamburg %>% filter(Datum_Scraping == Sys.Date()) %>% nrow()`** Angebote gescrapt. Letzte Woche waren es am selben Wochentag **`r Daten_Hamburg %>% filter(Datum_Scraping == Sys.Date()-7) %>% nrow()`** Angebote. 

<div style="margin-bottom: -15px;"></div>

```{r plot, include=TRUE, fig.height=2.5, fig.width=6}

Daten_Hamburg %>%
  filter(Datum_Scraping >= Sys.Date() - 7) %>%
  group_by(Datum_Scraping) %>%
  summarise(Anzahl = n()) %>%
  mutate(Heute = Datum_Scraping == Sys.Date()) %>%
  
  ggplot(aes(x = Datum_Scraping, y = Anzahl, fill = Heute)) +
    geom_col(show.legend = F) +
    scale_fill_manual(values = c("FALSE" = "steelblue", "TRUE" = "tomato")) +
    scale_x_date(date_breaks = "1 day", date_labels = "%a %d. %B") +
    labs(
    title = "",
    x = "",
    y = "") +
  theme_minimal()
  
```

## Erfolg der Scrapingloops

Von den heutigen Scrapingzyklen mit neuen Links waren ...
<div style="margin-bottom: -10px;"></div>

-   [**`r sum(str_detect(scraping_logs$Ergebnis, "^Erfolgreich \\d+ Links$"))`**]{style="color: green;"} der Loops vollständig erfolgreich.
-   [**`r sum(str_detect(scraping_logs$Ergebnis, "^TW Erfolgreich \\d+/\\d+$"))`**]{style="color: orange;"} teilweise erfolgreich.
-   bei [**`r sum(scraping_logs$Ergebnis == "Kein Scraping")`**]{style="color: red;"} der Loops keine Datenabfragen möglich.

<div style="margin-bottom: 20px;"></div>

```{r echo=FALSE, include = TRUE, results='asis', fig.width= 6}

scraping_matrix <- scraping_logs %>%
  mutate(
    Loopzeit = paste0("Scraping ", Loopzeit),
    Seite = paste0("Seite ", Seite),
    Ergebnis = case_when(
      grepl("^Erfolgreich \\d+ Links$", Ergebnis) ~ {
        parts <- str_match(Ergebnis, "^(Erfolgreich) (\\d+ Links)$")
        paste0("<span style=\"color:green;\">", parts[,2], "<br>", parts[,3], "</span>")
      },
      grepl("^TW Erfolgreich \\d+/\\d+$", Ergebnis) ~ {
        parts <- str_match(Ergebnis, "^(TW Erfolgreich) (\\d+/\\d+)$")
        paste0("<span style=\"color:orange;\">", parts[,2], "<br>", parts[,3], "</span>")
      },
      grepl("^Kein Scraping$", Ergebnis) ~ {
        paste0("<span style=\"color:red;\">Kein<br>Scraping</span>")
      },
      grepl("^Keine neuen Anzeigen$", Ergebnis) ~ {
        paste0("<span style=\"color:gray;\">Keine neuen<br>Anzeigen</span>")
      },
      TRUE ~ Ergebnis
    )
  ) %>%
  pivot_wider(names_from = Seite, values_from = Ergebnis, values_fill = "-") %>%
  arrange(Loopzeit)



kable(scraping_matrix, escape = FALSE, format = "html",
             table.attr = "style='margin-left: 0; margin-right: 0'") %>%
  column_spec(1, width = "80px", extra_css = "border-right: 2px solid #000; padding-left: 8px;
              background-color: #f8f5f2; font-size: 11px;") %>% 
  column_spec(2:6, width = "80px",
              extra_css = "background-color: #f8f5f2; font-size: 11px;") %>% 
  row_spec(1, extra_css = "border-top: 2px solid #000; padding-left: 8px; line-height: 1.35;") %>% 
  row_spec(2:nrow(scraping_matrix),
           extra_css = "border-top: 2px solid #f8f5f2; padding-left: 8px; line-height: 1.35;") %>%
  kable_minimal(position = "left")


```

<br>
