---
title: Scraping WG-Gesucht
output: html_document
---

```{r setup, include=FALSE}
knitr::opts_chunk$set(echo = F, include = F, warning = F, message = F)

library(tidyverse)
library(knitr)
library(kableExtra)
library(here)

```

```{r Analysedaten}


Daten_Hamburg <- read_csv("C:\\Users\\Fabian Hellmold\\Desktop\\WG-Gesucht-Scraper\\Hamburg\\Daten\\Analysedaten\\Analysedaten.csv",
                          show_col_types = FALSE)


```

```{r Logdaten}


extract_log_loops <- function(log_path) {
  lines <- readLines(log_path, encoding = "UTF-8")
  
  stadt <- str_match(log_path, "Log_([^ ]+) ")[,2]
  
  file_info <- str_match(basename(log_path), "(\\d{2}\\.\\d{2}\\.\\d{4}) \\{(\\d{1,2})\\}\\.txt")
  datum <- dmy(file_info[2])
  uhrzeit <- sprintf("%02d:00", as.integer(file_info[3]))
  
  loop_start_idx <- which(str_detect(lines, "Starte Loop"))
  loop_blocks <- map2(loop_start_idx, lead(loop_start_idx, default = length(lines)), \(start, end) {
    lines[start:(end - 1)]
  })
  
  map_dfr(loop_blocks, function(block) {
    block_text <- paste(block, collapse = "\n")
    seite <- as.integer(str_match(block_text, "S\\.(\\d+)")[,2])
    
    max_dl <- 5
    out <- tibble(
      Stadt = stadt,
      Datum = datum,
      Uhrzeit = uhrzeit,
      Seite = seite
    )
    
    for (i in 1:max_dl) {
      proxy_pattern <- sprintf("S\\.%d \\| DL%d / Proxy: ([\\d\\.]+:\\d+)", seite, i)
      proxy <- str_match(block_text, proxy_pattern)[,2]
      
      result_pattern <- sprintf(
        "S\\.%d \\| DL%d / (Scraping erfolgreich: \\d+ Link\\(s\\)|Fehler: .+|Keine neuen Links|Kein Scraping|Teilweise Scrapingfehler: .+)",
        seite, i
      )
      result <- str_match(block_text, result_pattern)[,2]
      
      out[[paste0("DL", i, "_Proxy")]] <- proxy
      out[[paste0("DL", i, "_Ergebnis")]] <- result
    }
    
    out
  })
}



log_pfade_hamburg <- c(
  "C:/Users/Fabian Hellmold/Desktop/WG-Gesucht-Scraper/Hamburg/Logs"
)

logs_heute_hamburg <- map(log_pfade_hamburg, function(pfad) {
  list.files(
    path = pfad,
    pattern = paste0("Log_\\w+ ", format(Sys.Date(), "%d.%m.%Y"), " \\{\\d+\\}\\.txt"),
    full.names = TRUE
  )
}) %>% unlist()



log_daten_gesamt_hamburg <- map_dfr(logs_heute_hamburg, extract_log_loops) %>%
  rowwise() %>%
  mutate(
    letzter_dl = {
      durchläufe <- paste0("DL", 5:1)
      letzter <- NA_character_
      for (dl in durchläufe) {
        if (!is.na(get(paste0(dl, "_Ergebnis")))) {
          letzter <- dl
          break
        }
      }
      letzter
    },
    Ergebnis_letzter_DL = if (!is.na(letzter_dl)) get(paste0(letzter_dl, "_Ergebnis")) else NA_character_
  ) %>%
  ungroup() %>%
  select(Stadt, Datum, Uhrzeit, Seite, Letzter_Durchlauf = letzter_dl, Ergebnis_letzter_DL) %>%
  mutate(
    Scraping_Status = case_when(
      str_detect(Ergebnis_letzter_DL, "Keine neuen Links") ~ 3,
      str_detect(Ergebnis_letzter_DL, "Fehler") ~ 2,
      str_detect(Ergebnis_letzter_DL, "Kein Scraping") ~ 2,
      str_detect(Ergebnis_letzter_DL, "Teilweise Scrapingfehler") ~ 1,
      str_detect(Ergebnis_letzter_DL, "Scraping erfolgreich") ~ 0,
      TRUE ~ NA_real_)
    ) 


```

Automatischer Scrapingreport vom [`r format(Sys.time(), "%d.%m.%Y")`]{style="color: orange;"} für Anzeigen von WG-Zimmern in Hamburg <br>

## Anzahl gescrapter Anzeigen

-   Heute wurden **`r Daten_Hamburg %>% filter(datum_scraping == Sys.Date()) %>% nrow()`** Angebote gescrapt. Letzte Woche waren es am selben Wochentag **`r Daten_Hamburg %>% filter(datum_scraping == Sys.Date()-7) %>% nrow()`** Angebote. 

<div style="margin-bottom: -10px;"></div>

```{r plot, include=TRUE, fig.height=2.5, fig.width=6}

Daten_Hamburg %>%
  filter(datum_scraping >= Sys.Date() - 7) %>%
  group_by(datum_scraping) %>%
  summarise(Anzahl = n()) %>%
  mutate(Heute = datum_scraping == Sys.Date()) %>%
  
  ggplot(aes(x = datum_scraping, y = Anzahl, fill = Heute)) +
    geom_col(show.legend = F) +
    scale_fill_manual(values = c("FALSE" = "steelblue", "TRUE" = "tomato")) +
    scale_x_date(date_breaks = "1 day", date_labels = "%a %d. %B") +
    labs(
    title = "",
    x = "",
    y = "") +
  theme_minimal()
  
```

## Erfolg der Scrapingloops

Von den heutigen Scrapingzyklen mit neuen Links waren ...
<div style="margin-bottom: -0px;"></div>

-   [**`r nrow(log_daten_gesamt_hamburg %>% filter(Scraping_Status == 0))`**]{style="color: green;"} der Loops vollständig erfolgreich.
-   [**`r nrow(log_daten_gesamt_hamburg %>% filter(Scraping_Status == 1))`**]{style="color: orange;"} teilweise erfolgreich.
-   bei [**`r nrow(log_daten_gesamt_hamburg %>% filter(Scraping_Status == 2))`**]{style="color: red;"} der Loops keine Datenabfragen möglich.

<div style="margin-bottom: 20px;"></div>

```{r echo=FALSE, include = TRUE, results='asis', fig.width= 4}

scraping_matrix <- log_daten_gesamt_hamburg %>%
  mutate(
    Uhrzeit = paste0("Scraping ", Uhrzeit),
    Seite   = paste0("Seite ", Seite),
    
    Ergebnis_letzter_DL = case_when(
      str_detect(Ergebnis_letzter_DL, "^Scraping erfolgreich: \\d+ Link\\(s\\)$") ~ {
        parts <- str_match(Ergebnis_letzter_DL, "^Scraping erfolgreich: (\\d+) Link\\(s\\)$")
        paste0("<span style=\"color:green;\">Erfolgreich<br>", parts[,2], " Link(s)</span>")
      },
      
      str_detect(Ergebnis_letzter_DL, "^TW Erfolgreich \\d+/\\d+$") ~ {
        parts <- str_match(Ergebnis_letzter_DL, "^(TW Erfolgreich) (\\d+/\\d+)$")
        paste0("<span style=\"color:orange;\">", parts[,2], "<br>", parts[,3], "</span>")
      },
      
      Ergebnis_letzter_DL == "Kein Scraping" ~ 
        "<span style=\"color:red;\">Kein<br>Scraping</span>",
      
      Ergebnis_letzter_DL == "Keine neuen Links" ~ 
        "<span style=\"color:gray;\">Keine neuen <br>Links</span>",
      
      TRUE ~ Ergebnis_letzter_DL
    )
  ) %>%
  select(-Stadt, -Letzter_Durchlauf, -Datum, -Scraping_Status) %>%
  pivot_wider(names_from = Seite, values_from = Ergebnis_letzter_DL, values_fill = "-") %>%
  arrange(Uhrzeit)


kable(scraping_matrix, escape = FALSE, format = "html",
      table.attr = "style='margin-left: 0; margin-right: 0'") %>%
  column_spec(1, width = "80px", extra_css = "border-right: 2px solid #000; padding-left: 8px;
              background-color: #f8f5f2; font-size: 11px;") %>% 
  column_spec(2:6, width = "80px",
              extra_css = "background-color: #f8f5f2; font-size: 11px;") %>% 
  row_spec(1, extra_css = "border-top: 2px solid #000; padding-left: 8px; line-height: 1.35;") %>% 
  row_spec(2:nrow(scraping_matrix),
           extra_css = "border-top: 2px solid #f8f5f2; padding-left: 8px; line-height: 1.35;") %>%
  kable_minimal(position = "left")


```

<br>
